【裁判字號】    96,上訴,1181
【裁判日期】    970214
【裁判案由】    違反毒品危害防制條例
【裁判全文】
臺灣高等法院臺南分院刑事判決        96年度上訴字第1181號
上  訴  人  臺灣嘉義地方法院檢察署檢察官
上  訴  人
即  被  告  甲○○
                    （現羈押於臺灣臺南看守所）
指定辯護人  本院公設辯護人  乙○○
上  訴  人
即  被  告  丙○○
                    （現羈押於臺灣臺南看守所）
選任辯護人
即扶助律師  蕭敦仁律師
上列上訴人因被告違反毒品危害防制條例案件，不服臺灣嘉義地
方法院96年度訴字第424號中華民國96年10月3日第一審判決（起
訴案號：臺灣嘉義地方法院檢察署96年度偵字第608號、第609號
、第2768號），提起上訴，本院判決如下：
    主  文
上訴駁回。
    事  實
一、甲○○（綽號阿賜、賜哥、大仔）有麻藥、毒品、竊盜等多
    項前案紀錄，民國95年間，因違反毒品危害防制條例經臺灣
    嘉義地方法院以95年度易字第168號刑事判決，判處有期徒
    刑6月，如易科罰金以銀元3百元折算1日，於95年6月16日確
    定，並於同年7月14日易科罰金執行完畢。丙○○與甲○○
    為同居之男女朋友關係，其等均明知安非他命屬毒品危害防
    制條例所定之第二級毒品，非經許可不得持有、販賣：
  (一)甲○○意圖營利，於附表一編號1、3、4、6至9、11、13至
    25所示時間，基於販賣第二級毒品安非他命之犯意，以其所
    使用門號0000000000、0000000000號行動電話作為聯絡販賣
    之工具，各與林清河、盧玉秋、馮伯棠、王連瑞、方文忠、
    李秋緣在電話內約定買賣安非他命之數量及金額，並各約定
    在如附表一編號1、3、4、6至9、11、13至25所示之地點進
    行買賣交易後，販賣交付安非他命予林清河、盧玉秋、馮伯
    棠、王連瑞、方文忠、李秋緣（買受人、交易之時地及方法
    、交易數量、交易金額及甲○○所得均如附表一編號1、3、
    4、6至9、11、13至25所示）。
  (二)甲○○、丙○○二人意圖營利，共同基於販賣第二級毒品安
    非他命之犯意聯絡，由甲○○以門號0000000000號行動電話
    作為聯絡工具，並指示丙○○在如附表一編號2、5、10、12
    所示之時間、地點與林清河、盧玉秋完成交易（買受人、交
    易之時地及方法、交易數量、交易金額及甲○○、丙○○所
    得均如附表一編號2、5、10、12所示）。
二、嗣於96年1月9日上午8時30分許，為警持搜索票在甲○○址
    設嘉義縣鹿草鄉下麻村麻豆店12號住處執行搜索，在上址扣
    得甲○○所有供販賣安非他命所用之門號0000000000、0000
    000000號行動電話各1具、電子磅秤1臺，及供附表1編號25
    販賣犯行所用之安非他命1小袋（毛重12.55公克）。
三、案經嘉義縣政府警察局移送臺灣嘉義地方法院檢察署檢察官
    偵查後起訴。
    理  由
壹、程序部分：
一、按被告以外之人於審判外之言詞或書面陳述，除法律有規定
    者外，不得作為證據。被告以外之人於偵查中向檢察官所為
    之陳述，除顯有不可信之情況者外，得為證據。被告以外之
    人於審判外之陳述，雖不符前四條之規定，而經當事人於審
    判程序同意作為證據，法院審酌該言詞陳述或書面陳述作成
    時之情況，認為適當者，亦得為證據。當事人、代理人或辯
    護人於法院調查證據時，知有第159條第1項不得為證據之情
    形，而未於言詞辯論終結前聲明異議者，視為有前項之同意
    ，刑事訴訟法第159條第1項、第159條之1第2項、第159條之
    5分別定有明文。查證人王連瑞、盧玉秋、方文忠向檢察官
    所為之證述，業經其等偵查中具結在卷，被告甲○○及其辯
    護人並未指出其等證詞有何「顯有不可信之情況」，其等偵
    查中之證述，對被告甲○○均有證據能力。另證人林清河、
    馮柏棠、王連瑞、盧玉秋、方文忠及李秋緣於警詢時之證詞
    ，雖屬審判外之陳述，惟被告甲○○及其辯護人均未於言詞
    辯論終結前聲明異議，視為同意其證詞作為證據，有證據能
    力，合先敘明。
二、再本件被告甲○○、丙○○2人及其等辯護人於言詞辯論終
    結前，對於偵查卷附監聽譯文之證據能力，未為異議。而本
    件審理過程亦經進行交互詰問程序，前述證據復無顯不可信
    之情況，本院審酌採納該證據，無礙被告與辯護人等於程序
    上之彈劾詰問權利，認前開證據合於刑事訴訟法第159條之5
    規定，因而具備證據能力，合先敘明。
三、證人林清河、盧玉秋於警詢時之陳述，對被告丙○○有證據
    能力，其理由如下：
  (一)按被告以外之人於檢察事務官、司法警察官或司法警察調查
    中所為之陳述，與審判中不符時，其先前之陳述具有較可信
    之特別情況，且為證明犯罪事實存否所必要者，得為證據，
    刑事訴訟法第159條之2亦有明定。
  (二)本件關於被告丙○○與甲○○共同犯如附表一編號2、5、10
    、12所示等事實，證人林清河、盧玉秋於警詢時證稱其等向
    甲○○購買安非他命，曾於前揭時地，依甲○○指示與丙○
    ○完成交易等情（見嘉義縣政府警察局嘉縣警刑偵字第0960
    070417號卷第19頁、第20頁、第21頁、第41頁、第42頁、第
    43頁），嗣證人林清河、盧玉秋於原審審理時均改證稱其等
    向甲○○購買安非他命時，未見丙○○參與，丙○○並未經
    手等情（見原審卷第112頁）。顯見證人林清河、盧玉秋於
    警詢時之陳述核與審判中所言不符。
  (三)經本院審酌證人林清河、盧玉秋於施用安非他命遭警逮捕時
    ，即為前開警詢證述，斯時，證人林清河、盧玉秋不致受有
    干擾，其等於警詢時之證詞應較為可信，且其等於警詢時之
    證述，與卷附監聽譯文所示情節，大抵相符，而其等於審理
    中之證詞，或前後不一，或與監聽譯文所示情形出入，自以
    其等於警詢時之證述較為可信。
  (四)其等於警詢時為證述前，均經警方踐行權利告知程序，並經
    訊問員警全程錄音，有筆錄及錄音光碟可憑。因此，無違法
    取供情事之任意陳述信用性應已受確實保障，復審酌其等於
    警詢時指認被告甲○○、丙○○，員警係提供包括被告在內
    共計3張照片任由其等指認，並未誘導證人，審酌警詢筆錄
    製作之原因、過程及其功能，及證人林清河、盧玉秋應詢時
    之外部環境及條件，應無受到干預，及證人林清河、盧玉秋
    於警局應詢時，衡情實無必要編飾損人又不利於己之詞等因
    素，據以觀察其信用性，其於警詢時之證據應具有特別可信
    之情況。
  (五)綜上，證人林清河、盧玉秋於警詢時證述之事實，依上開說
    明，具有可信之特別情況，且亦為證明犯罪事實存否所必要
    ，自有證據能力。
貳、實體部分：
一、訊據被告甲○○就前揭事實，除否認被告丙○○曾與其共同
    犯附表一編號2、5、10、12部分，而認係其單獨犯之外，業
    於原審審理時坦承不諱，核與證人林清河、馮柏棠、王連瑞
    、盧玉秋、方文忠及李秋緣於警詢時之證述（見嘉義縣政府
    警察局嘉縣警刑偵字第0960070417號卷第19頁至第21頁、第
    28頁至第30頁、第35頁至第36頁、第41頁、第42頁，臺灣嘉
    義地方法院檢察署96年度偵字第609號卷第60頁、第61頁）
    、證人王連瑞、盧玉秋、方文忠於偵查中之證述（見臺灣嘉
    義地方法院檢察署96年度偵字第609號卷第27頁、第28頁、
    第43頁、第76頁）及證人盧玉秋、林清河於原審審理時之證
    述（見原審卷第111頁、第112頁、第122頁），大致相符，
    並有門號0000000000、0000000000號行動電話各1具、電子
    磅秤1臺及安非他命1小袋（毛重12.55公克）扣案可資佐證
    ，足認被告甲○○所為前開任意性自白與事實相符，堪以採
    信。至被告甲○○於本院審理時辯稱：附表一編號4、5伊忘
    記有無販賣予林清河，而編號24、25伊並無販賣予李秋緣云
    云。然查：
    (一)於95年9月14日被告甲○○曾販賣安非他命予林清河，此
      有被告甲○○0000000000號行動電話之監聽譯文在卷可稽
      （嘉義縣警察局刑案偵查卷宗嘉縣警刑偵字第0960070417
      號卷第46頁），而依該監聽譯文顯示：
      丙○○：喂你誰？
      林清河：你他妻哦？
      丙○○：對。
      林清河：我空河啦。
      丙○○：對怎樣。
      林清河：啊他跑去那裡。
      丙○○：你說。
      林清河：我要1,000。
      丙○○：什。
      林清河：我要1,000啦，1,000就好啦。
      丙○○：哦。
      林清河：我過去拿哦。
      丙○○：好啦。
      足認附表一編號4所示，於95年9月14日被告甲○○確曾販
      賣新台幣（下同）1, 000元之安非他命予林清河無訛。
    (二)附表一編號5所示，於95年9月中旬，被告甲○○與丙○○
      曾共同販賣安非他命2,000元予林清河乙節，此業據林清
      河於警訊中證稱綦詳（嘉義縣警察局刑案偵查卷宗嘉縣警
      刑偵字第0960070417號卷第20頁），是堪認被告確有上開
      犯行。
    (三)於95年11月7日被告甲○○曾販賣安非他命予李秋緣，此
      有被告甲○○0000000000號行動電話之監聽譯文在卷可稽
      （臺灣嘉義地方法院檢察署96年度警聲搜字第34號卷第50
      頁），而依該監聽譯文顯示：
     李秋緣：要去你家找你。
     甲○○：現在哦。
     李秋緣：對。
     甲○○：我人在外面吶。
     李秋緣：不然你何時會回去。
     甲○○：約要一小時哦。
     李秋緣：要那麼久哦。
     甲○○：最快也要半小時。
     李秋緣：好啦半小時啦。
     甲○○：嗯。
     李秋緣：好。
     甲○○：啊多少。
     李秋緣：什。
     甲○○：一樣1。
     李秋緣：對啦
     李秋緣：你到了沒。
     甲○○：我剛好到家而已。
     李秋緣：我也到了。
     足認附表一編號24所示，於95年11月7日被告甲○○確曾販
     賣1,000元之安非他命予李秋緣無訛。
   (四)附表一編號25所示，於96年1月6日，被告甲○○曾販賣安
     非他命2,000元予李秋緣乙節，此業據李秋緣於警訊中證稱
     綦詳（嘉義縣警察局中埔分局刑案偵查卷宗嘉中警偵字第0
     960023495號卷第6頁），是堪認被告確有上開犯行。
   (五)綜上，被告甲○○於本院審理時翻異前詞，均不可採，其
     於原審中之自白與事實相符，堪以採信。
二、訊據被告丙○○就前揭附表一編號2、5、10、12所示之事實
    ，固自承其曾接聽門號0000000000號行動電話與林清河、盧
    玉秋通話，惟辯稱係因甲○○或在開車，或因忙於他事未能
    接聽電話，其僅幫忙代接電話，並未參與毒品交易云云，惟
    查：
  (一)被告丙○○與甲○○共同犯如附表一編號2、5、10、12所示
    ，有證人林清河、盧玉秋於警詢時證稱其等向甲○○購買安
    非他命，曾於前揭附表一編號2、5、10、12所示時地，依甲
    ○○指示與丙○○完成交易等情（見嘉義縣政府警察局嘉縣
    警刑偵字第0960070417號卷第19頁、第20頁、第21頁、第41
    頁、第42頁、第43頁），及證人盧玉秋於偵查時證稱曾2度
    與甲○○女友購買安非他命等語（見臺灣嘉義地方法院檢察
    署96年度偵字第609號卷第43頁）在卷可憑。
  (二)雖證人林清河、盧玉秋於原審審理時均翻異前詞，均改證稱
    向甲○○購買安非他命時，未見丙○○參與，係甲○○直接
    交付其等安非他命，丙○○並未經手云云，證人盧玉秋並堅
    稱於原審所述比較實在云云（見原審卷第112頁），惟當檢
    察官質其是否於偵查中證稱曾向丙○○購買安非他命時，其
    亦坦承曾依甲○○指示，向甲○○之「女朋友」購得安非他
    命等語（見原審卷第112頁、第114頁），其雖立即表示該「
    女朋友」並非在庭被告丙○○，但當檢察官當庭提示盧玉秋
    於警詢時指認甲○○「女朋友」之結果時，其亦稱警詢當時
    之指認並無錯誤等語（見原審卷第113頁至第114頁），而經
    原審當庭核對盧玉秋於警詢時指認之甲○○「女朋友」照片
    ，該「女朋友」確係被告丙○○，是證人盧玉秋於原審審理
    時之證述，前後不一，是否可採，已非無疑；至證人林清河
    雖亦堅稱未曾向丙○○購買過毒品云云，惟其亦證稱丙○○
    曾接聽過其撥打甲○○手機購買安非他命之電話，與其於警
    詢時所述相符，且依卷附95年8月25日被告丙○○與甲○○
    間之通話監聽譯文：「…丙○○：空河（即林清河）哦。甲
    ○○：對。丙○○：啊不就拿一個「二」的與一個「一」的
    。甲○○：對。」所示（見臺灣嘉義地方法院檢察署96年度
    警聲搜字第34號卷第54頁），該次通話聯絡時間為95年8月
    25日，與林清河於警詢時證稱甲○○、丙○○共同販賣安非
    他命之時間即95年8月底某日（見嘉義縣政府警察局嘉縣警
    刑偵字第0960070417號卷第20頁），時間上接近，而觀該次
    通話內容，顯係被告丙○○獲悉林清河欲購買安非他命，而
    向甲○○詢問如何處理之細節，此恰與林清河於警詢時證述
    其曾依甲○○指示至甲○○家中向甲○○「女朋友」購買安
    非他命等情相符（見同前卷頁），證人林清河於原審審理時
    之證述，既與事實相悖，自非可採；復審酌證人林清河、盧
    玉秋2人警詢時之證述內容明確，且除前開監聽譯文外，尚
    有證人盧玉秋於95年10月1日撥打門號0000000000號行動電
    話與被告丙○○通話之監聽譯文，該譯文雖與檢察官起訴被
    告2人共同販賣之事實無涉，然其間所示「丙○○：你（要
    ）多少？三嗎？盧玉秋：對啊！我有跟他（指甲○○）說了
    。丙○○：你要來家裡還是怎樣。盧玉秋：好啊！看要去那
    裡。丙○○：好，不然你過來家裡。盧玉秋：好。」之對話
    內容，足見丙○○與盧玉秋確曾因毒品交易而通聯，綜上觀
    之，應以證人林清河、盧玉秋警詢時之證述與事實相符為可
    採，其等於本院審理時之證述，與客觀事實相違，顯係迴護
    之詞，不足採信。
三、查販賣第二級毒品安非他命係違法行為，非可公然為之，且
    有其獨特之販售路線及管道，復無公定價格，容易增減分裝
    之份量，而每次買賣之價量，可能隨時依雙方關係深淺、資
    力、需求量及對行情之認知、來源是否充裕、查緝是否嚴緊
    、購買者被查獲時供述購買對象之可能風險之評估等，而異
    其標準，非可一概而論，從而販賣之利得，一般除被告坦承
    犯行或價量俱臻明確外，委難察得實情，惟販賣之人從價差
    或量差中牟利之方式雖異，然其販賣行為在意圖營利則同一
    。本案被告雖未供述其販賣安非他命利得，致無法查得被告
    販賣之實際利得，惟被告與買受人非屬至親，當無可能甘冒
    重典而按購入價格屢次轉售而不求利得之理；復按一般民眾
    普遍認知毒品安非他命之非法交易政府一向查禁森嚴，且予
    以重罰，衡諸常情，倘非有利可圖，絕無平白甘冒被嚴查重
    罰高度風險之理，從而，舉凡其有償交易，除有足以反證其
    確係另基於某種非圖利本意之關係外，自難因無法查悉其販
    入價格，作為是否高價賣出之比較，即可謂其無營利之意思
    而阻卻販賣犯行之追訴；再依附表一所示，被告販賣安非他
    命每小包價格1,000元參酌以觀，益見其有營利意圖，灼然
    甚明。
四、被告甲○○犯如事實欄一、(一)及被告甲○○、丙○○共同犯
    如事實欄一、(二)，均事證明確，其等所辯被告甲○○未有附
    表一編號4、5、24、25之犯行及被告丙○○未參與販賣安非
    他命犯行云云，並不可採，均應依法論科。
五、本件檢察官上訴理由以被告多次販賣，應依集合犯之理論，
    為包括的一罪等語，惟查依刑法第56條修正理由之說明，謂
    「對繼續犯同一罪名之罪者，均適用連續犯之規定論處，不
    無鼓勵犯罪之嫌，亦使國家刑罰權之行使發生不合理之現象
    。」「基於連續犯原為數罪之本質及刑罰公平原則之考量，
    爰刪除有關連續犯之規定」等語，即係將本應各自獨立評價
    之數罪，回歸本來就應賦予複數法律效果之原貌。因此，就
    刑法修正施行後多次販賣毒品之犯行，採一罪一罰，始符合
    立法本旨。故本件被告於刑法修正施行後之多次犯行，並不
    符合接續犯之要件，自應一罪一罰（最高法院96年度第9次
    刑事庭會議參照），上訴理由尚有誤解，合先敘明。
六、按安非他命係毒品危害防制條例第2條第2項第2款所稱之第
    二級毒品，不得持有、販賣，核被告甲○○、丙○○所為，
    均係犯毒品危害防制條例第4條第2項之販賣第二級毒品罪。
    被告2人販賣前持有第二級毒品之行為，為販賣第二級毒品
    之重度行為所吸收，不另論罪。又按共同正犯犯行之分擔，
    不必每一階段均參與，只須分擔其一部分即可（最高法院34
    年上字第862號判例、46台上字第1304號判例意旨可資參照
    ），又共同正犯以犯意聯絡範圍內，就共同正犯所實施犯罪
    行為之全部結果負責（最高法院50年台上字第1060號判例意
    旨可供參照）。被告甲○○、丙○○2人就附表一編號2、5
    、10、12所示犯行，互有犯意聯絡及行為分擔，均為共同正
    犯。被告甲○○所犯如附表一所示之各罪，被告丙○○所犯
    如附表一編號2、5、10、12所示之各罪，犯意各別，行為互
    殊，均應予分論併罰。被告甲○○於95年間，因違反毒品危
    害防制條例經臺灣嘉義地方法院以95年度易字第168號刑事
    判決，判處有期徒刑6月，於95年6月16日確定，並於同年7
    月14日易科罰金執行完畢，有臺灣高等法院被告前案紀錄表
    附卷可按，其因犯罪經判處有期徒刑確定執行完畢5年內故
    意再犯本案法定刑為有期徒刑以上之前開各罪，均為累犯，
    除其中法定刑最高為無期徒刑，依法不得加重外，應各依刑
    法第47條第1項規定，加重其刑。
七、從而原審以被告罪證明確，依毒品危害防制條例第4條第2項
    、第18條第1項前段、第19條第1項，刑法第11條前段、第28
    條等規定，並審酌被告甲○○、丙○○各有多項前案紀錄，
    有臺灣高等法院被告前案紀錄表2份附卷可按，被告2人素行
    不佳，其等意圖販毒營利之動機、目的、犯罪手段；依其等
    陳述，其等均國中畢業，智識程度不佳；被告甲○○販賣安
    非他命所得4萬9千元，所得雖不多，然為謀私利，販賣安非
    他命多達25次，被告丙○○販賣所得7千元，所得尚微，惟
    無視國家杜絕毒品犯罪之禁令，共同販賣安非他命4次，其
    等所犯對社會已造成一定危害，及被告甲○○犯後坦承犯行
    態度良好已知悔悟，被告丙○○矢口否認犯行態度不佳等一
    切情狀，各量處如附表所示之有期徒刑，並定其應執行刑各
    9年6月、8年。扣案之第二級毒品安非他命1小袋（毒品與小
    包裝袋無從析離）毛重12.55公克，屬毒品危害防制條例第2
    條第2項第2款所規定之第二級毒品，為違禁物，應依同條例
    第18條第1項前段規定，宣告沒收銷燬之；扣案之門號00000
    00000號、0000000000號行動電話2具及電子磅秤1臺，為被
    告甲○○所有，係供被告甲○○或供被告甲○○、丙○○共
    同犯本件販賣第二級毒品安非他命所用之物，均應依毒品危
    害防制條例第19條第1項規定宣告沒收（該等物品既經扣案
    ，即無全部或一部不能沒收之問題，自無併諭知不能沒收時
    追徵價額或以其財產抵償之必要）。被告甲○○販賣第二級
    毒品，販毒所得財物（各如附表一各編號交易金額欄所示）
    共49,000元，應依毒品危害防制條例第19條第1項規定，併
    予宣告沒收，如全部或一部不能沒收時，並以其財產抵償之
    （應沒收物為金錢，故無追徵價額之問題），其中如附表一
    編號2、5、10、12交易金額欄所示金額部分，合計7,000元
    ，為被告甲○○、丙○○2人共同販賣第二級毒品所得之財
    物，應連帶沒收之，如全部或一部不能沒收時，以被告甲○
    ○、丙○○財產連帶抵償之。至扣案如附表二所示之物，雖
    係分屬被告甲○○、丙○○所有，並無積極證據可資證明與
    本件犯罪有關，且經被告否認在卷，爰不併諭知沒收。本院
    經核，原判決關於被告部分，認事用法，均無違誤，量刑亦
    稱妥適，被告丙○○上訴意旨否認犯行，被告甲○○上訴意
    旨認原判決量刑過重，檢察官上訴意旨認為被告前揭數行為
    係屬一罪之集合犯云云，均為無理由，應予駁回。
八、至公訴意旨認被告丙○○與甲○○意圖營利，共同基於販賣
    第二級毒品安非他命之犯意聯絡，二人偕同完成如附表一編
    號1、3、4、6至9、11、13至25所示之犯行部分，業據原審
    判決被告丙○○部分無罪確定，是此部分自不在本院審理範
    圍，附此敘明。
據上論結，應依刑事訴訟法第368條，判決如主文。
本案經檢察官邱克斌到庭執行職務。
中    華    民    國    97    年    2    月    14    日
                  刑事第二庭    審判長法  官  葉居正
                                      法  官  郭千黛
                                      法  官  洪碧雀
以上正本證明與原本無異。
如不服本判決，應於收受本判決後十日內向本院提出上訴書狀。
其未敘述上訴理由者並得於提起上訴後十日內向本院補提理由書
狀（均須按他造當事人之人數附繕本）「切勿逕送上級法院」。
                                      書記官  魏芝雯
中    華    民    國    97    年    2    月    14    日
附錄：本判決論罪科刑法條
毒品危害防制條例第4條
製造、運輸、販賣第一級毒品者，處死刑或無期徒刑；處無期徒
刑者，得併科新臺幣 1 千萬元以下罰金。
製造、運輸、販賣第二級毒品者，處無期徒刑或 7 年以上有期徒
刑，得併科新臺幣 7 百萬元以下罰金。
製造、運輸、販賣第三級毒品者，處 5 年以上有期徒刑，得併科
新臺幣 5 百萬元以下罰金。
製造、運輸、販賣第四級毒品者，處 3 年以上 10 年以下有期徒
刑，得併科新臺幣 3 百萬元以下罰金。
製造、運輸、販賣專供製造或施用毒品之器具者，處 1 年以上 7
年以下有期徒刑，得併科新臺幣 1 百萬元以下罰金。
前五項之未遂犯罰之。
  附表一：被告甲○○、丙○○販賣安非他命之情形
 ┌──┬───┬──────────┬────┬────┬─────────────┐
 │編號│買受人│交易行為(時間民國)  │交易數量│共犯與否│處刑                      │
 │    │      │                    │(小包)及│        │                          │
 │    │      │                    │金額 (新│        │                          │
 │    │      │                    │臺幣)   │        │                          │
 ├──┼───┼──────────┼────┼────┼─────────────┤
 │ 1  │林清河│林清河以門號00000000│5小包計 │甲○○單│處有期徒刑柒年肆月，扣案之│
 │    │      │68號行動電話撥打張天│5500元  │獨犯之  │門號0000000000號行動電話壹│
 │    │      │賜所使用之門號092500│        │        │具 (含SI M卡壹枚)及電子磅 │
 │    │      │6224號行動電話，雙方│        │        │秤壹個均沒收，販賣第二級毒│
 │    │      │並於95年8月26日在嘉 │        │        │品所得財物新臺幣伍仟伍佰元│
 │    │      │義縣鹿草鄉下麻村麻豆│        │        │，沒收之，如全部或一部不能│
 │    │      │店12號完成交易。    │        │        │沒收時，以其財產抵償之。  │
 ├──┼───┼──────────┼────┼────┼─────────────┤
 │ 2  │林清河│林清河以門號00000000│1小包100│甲○○與│各處有期徒刑柒年肆月，扣案│
 │    │      │68號行動電話撥打張天│0元     │丙○○共│之門號00000000 00 號行動電│
 │    │      │賜所使用之門號092500│        │同犯之  │話壹具 (含SIM 卡壹枚)及電 │
 │    │      │6224號行動電話，經張│        │        │子磅秤壹個均沒收，販賣第二│
 │    │      │天賜指示，與丙○○於│        │        │級毒品所得財物新臺幣壹仟元│
 │    │      │95年8月底某日在嘉義 │        │        │，連帶沒收之，如全部或一部│
 │    │      │縣鹿草鄉下麻村麻豆店│        │        │不能沒收時，以其財產連帶抵│
 │    │      │12號完成交易。      │        │        │償之。                    │
 ├──┼───┼──────────┼────┼────┼─────────────┤
 │ 3  │林清河│林清河以門號00000000│l小包   │甲○○單│處有期徒刑柒年肆月，扣案之│
 │    │      │68號行動電話撥打張天│1000元  │獨犯之  │門號0000000000號行動電話  │
 │    │      │賜所使用之門號092500│        │        │壹具 (含SIM卡壹枚)及電子磅│
 │    │      │6224號行動電話，雙方│        │        │秤壹個均沒收，販賣第二級毒│
 │    │      │並於95年9月月日在嘉 │        │        │品所得財物新臺幣壹仟元，沒│
 │    │      │義縣鹿草鄉下麻村麻豆│        │        │收之，如全部或一部不能沒收│
 │    │      │店12號完成交易。    │        │        │時，以其財產抵償之。      │
 ├──┼───┼──────────┼────┼────┼─────────────┤
 │ 4  │林清河│林清河以門號00000000│1小包100│甲○○單│處有期徒刑柒年肆月，扣案之│
 │    │      │68號行動電話撥打張天│0元     │獨犯之  │門號0000000000號行動電話壹│
 │    │      │賜所使用之門號092500│        │        │具 (含SIM卡壹枚)及電子磅秤│
 │    │      │6224號行動電話，雙方│        │        │壹個均沒收，販賣第二級毒品│
 │    │      │並於95年9月14日在嘉 │        │        │所得財物新臺幣壹仟元，沒收│
 │    │      │義縣鹿草鄉下麻村麻豆│        │        │之，如全部或一部不能沒收時│
 │    │      │店12號完成交易。    │        │        │，以其財產抵償之。        │
 ├──┼───┼──────────┼────┼────┼─────────────┤
 │ 5  │林清河│林清河以門號00000000│2小包   │甲○○與│各處有期徒刑柒年肆月，扣案│
 │    │      │68號行動電話撥打張天│2000元  │丙○○共│之門號0000000000號行動電  │
 │    │      │賜所使用之門號092500│        │同犯之  │話壹具 (含SIM卡壹枚)及電子│
 │    │      │6224號行動電話，經張│        │        │磅秤壹個均沒收，販賣第二級│
 │    │      │天賜指示，與丙○○於│        │        │毒品所得財物新臺幣貳仟元，│
 │    │      │95年9月中旬某日在嘉 │        │        │連帶沒收之，如全部或一部不│
 │    │      │義縣鹿草鄉下麻村麻豆│        │        │能沒收時，以其財產連帶抵償│
 │    │      │店12號完成交易。    │        │        │之                        │
 ├──┼───┼──────────┼────┼────┼─────────────┤
 │ 6  │林清河│林清河以門號00000000│2小包   │甲○○單│處有期徒刑柒年肆月，扣案之│
 │    │      │68號行動電話撥打張天│2000元  │獨犯之  │門號0000000000號行動電話壹│
 │    │      │賜所使用之門號092500│        │        │具 (含SIM卡壹枚)及電子磅秤│
 │    │      │6224號行動電話，雙方│        │        │壹個均沒收，販賣第二級毒品│
 │    │      │並於95年10月3日在嘉 │        │        │所得財物新臺幣貳仟元，沒收│
 │    │      │義縣鹿草鄉下麻村麻豆│        │        │之，如全部或一部不能沒收時│
 │    │      │店12號完成交易。    │        │        │，以其財產抵償之。        │
 ├──┼───┼──────────┼────┼────┼─────────────┤
 │ 7  │林清河│林清河以門號00000000│1小包   │甲○○  │處有期徒刑柒年肆月，扣案之│
 │    │      │68號行動電話撥打張天│1000元  │單獨犯  │門號0000000000號行動電話壹│
 │    │      │賜所使用之門號092500│        │之      │具 (含SIM卡壹枚)及電子磅秤│
 │    │      │6224號行動電話，雙方│        │        │壹個均沒收，販賣第二級毒品│
 │    │      │並於95年11月15日在嘉│        │        │所得財物新臺幣壹仟元，沒收│
 │    │      │義縣鹿草鄉下麻村麻豆│        │        │之，如全部或一部不能沒收時│
 │    │      │店12號完成交易。    │        │        │，以其財產抵償之。        │
 │    │      │                    │        │        │                          │
 ├──┼───┼──────────┼────┼────┼─────────────┤
 │ 8  │林清河│林清河以門號00000000│3小包   │甲○○  │處有期徒刑柒年肆月，扣案之│
 │    │      │68號行動電話撥打張天│3000元  │單獨犯  │門號0000000000號行動電話壹│
 │    │      │賜所使用之門號092500│        │之      │具 (含SIM卡壹枚)及電子磅秤│
 │    │      │6224號行動電話，雙方│        │        │壹個均沒收，販賣第二級毒品│
 │    │      │並於95年11月15日在嘉│        │        │所得財物新臺幣參仟元，沒收│
 │    │      │義縣水上鄉大崛尾村12│        │        │之，如全部或一部不能沒收時│
 │    │      │之8號林清河鵝寮處完 │        │        │，以其財產抵償之。        │
 │    │      │成交易。            │        │        │                          │
 ├──┼───┼──────────┼────┼────┼─────────────┤
 │ 9  │林清河│林清河以門號00000000│1小包   │甲○○  │處有期徒刑柒年肆月，扣案之│
 │    │      │68號行動電話撥打張天│1000元  │單獨犯  │門號0000000000號行動電話壹│
 │    │      │賜所使用之門號092500│        │之      │具 (含SIM卡壹枚)及電子磅秤│
 │    │      │6224號行動電話，雙方│        │        │壹個均沒收，販賣第二級毒品│
 │    │      │並於95年11月22日在嘉│        │        │所得財物新臺幣壹仟元，沒收│
 │    │      │義縣鹿草鄉下麻村麻豆│        │        │之，如全部或一部不能沒收時│
 │    │      │店12號完成交易。    │        │        │，以其財產抵償之。        │
 ├──┼───┼──────────┼────┼────┼─────────────┤
 │ 10 │盧玉秋│盧玉秋以門號00000000│2小包   │甲○○  │各處有期徒刑柒年肆月，扣案│
 │    │      │11、0000000000號行動│2000元  │與陳春  │之門號0000000000 號行動電 │
 │    │      │電話撥打甲○○所使用│        │霞共同  │話壹具哈SIM卡壹枚)及電子磅│
 │    │      │之門號0000000000號行│        │犯之    │秤壹個所得財物新臺幣貳仟元│
 │    │      │動電話，經甲○○指示│        │        │，連帶沒收之，如全部或一部│
 │    │      │，與丙○○於95年9月 │        │        │不能沒收時，以其財產連帶抵│
 │    │      │中旬某日在嘉義縣鹿草│        │        │償之。                    │
 │    │      │鄉下麻村麻豆店12號完│        │        │                          │
 │    │      │成交易。            │        │        │                          │
 ├──┼───┼──────────┼────┼────┼─────────────┤
 │ 11 │盧玉秋│盧玉秋以門號00000000│3小包   │甲○○  │處有期徒刑柒年肆月，扣案之│
 │    │      │11、0000000000號行動│3000元  │單獨犯  │門號0000000000號行動電話壹│
 │    │      │電話撥打甲○○所使用│        │之      │具 (含SIM卡壹枚)及電子壹個│
 │    │      │之門號0000000000行動│        │        │均沒收，販賣第二級毒品所得│
 │    │      │電話，雙方並於95年10│        │        │財物新臺幣參仟元，沒收之，│
 │    │      │月1日在嘉義縣鹿草鄉 │        │        │如全部或一部不能沒收時，以│
 │    │      │下麻村麻豆店12號完成│        │        │其財產抵償之。            │
 │    │      │交易。              │        │        │                          │
 ├──┼───┼──────────┼────┼────┼─────────────┤
 │ 12 │盧玉秋│盧玉秋以門號00000000│2小包   │甲○○  │各處有期徒刑柒年肆月，扣案│
 │    │      │11、0000000000號行動│2000元  │與陳春  │之門號0000000000號行動電話│
 │    │      │電話撥打甲○○所使用│        │霞共同  │壹具 (含SIM卡壹枚)及電子磅│
 │    │      │之門號0000000000號行│        │犯之    │秤壹個均沒收，販賣第二級毒│
 │    │      │動電話，經甲○○指示│        │        │品所得財物新臺幣貳仟元，連│
 │    │      │，與丙○○於95年10月│        │        │帶沒收之，如全部或一部不能│
 │    │      │底某日在嘉義縣鹿草鄉│        │        │沒收時，以其財產連帶抵償之│
 │    │      │下麻村麻豆店12號完成│        │        │。                        │
 │    │      │交易。              │        │        │                          │
 ├──┼───┼──────────┼────┼────┼─────────────┤
 │ 13 │盧玉秋│盧玉秋以門號00000000│3小包   │甲○○  │處期徒刑柒年肆月，扣案之門│
 │    │      │11、0000000000號行動│3000元  │單獨犯  │號0000000000號行動電話壹  │
 │    │      │電話撥打甲○○所使用│        │之      │具 (含SIM卡壹枚)及電子磅秤│
 │    │      │之門號0000000000號行│        │        │壹個均沒收，販賣第二級毒品│
 │    │      │動電話，雙方並於95年│        │        │所得財物新臺幣參仟元，沒收│
 │    │      │11月7日在嘉義縣鹿草 │        │        │之，如全部或一部不能沒收時│
 │    │      │鄉下麻村麻豆店12號完│        │        │，以其財產抵償之。        │
 │    │      │成交易。            │        │        │                          │
 ├──┼───┼──────────┼────┼────┼─────────────┤
 │ 14 │馮伯棠│馮伯棠以門號00000000│l小包   │甲○○  │處有期徒刑柒年肆月，扣案之│
 │    │      │59號行動電話撥打張天│1000元  │單獨犯  │門號0000000000號行動電話壹│
 │    │      │賜所使用之門號09250 │        │之      │具(含SIM卡壹枚)及電子磅秤 │
 │    │      │06224號行動電話，雙 │        │        │壹個均沒收，販賣第二級毒品│
 │    │      │方並於95年10月中旬某│        │        │所得財物新臺幣壹仟元，沒收│
 │    │      │日在嘉義縣水上鄉後寮│        │        │之，如全部或一部不能沒收時│
 │    │      │村某處完成交易。    │        │        │，以其財產抵償之。        │
 ├──┼───┼──────────┼────┼────┼─────────────┤
 │ 15 │馮伯棠│馮伯棠以門號00000000│1小包   │甲○○  │處有期徒刑集年肆月，扣案之│
 │    │      │59號行動電話撥打張天│1000元  │單獨犯  │門號0000000000號行動電話壹│
 │    │      │賜所使用之門號092500│        │之      │具(含SIM卡壹枚)及電子磅秤 │
 │    │      │6224號行動電話，雙方│        │        │壹個均沒收，販賣第二級毒品│
 │    │      │並於95年11月19日在嘉│        │        │所得財物新臺幣壹仟元，沒收│
 │    │      │義縣水上鄉後寮村某處│        │        │之，如全部或一部不能沒收時│
 │    │      │完成交易。          │        │        │，以其財產抵償之。        │
 ├──┼───┼──────────┼────┼────┼─────────────┤
 │ 16 │王連瑞│王連瑞以門號00000000│3小包   │甲○○  │處有期徒刑柒年肆月，扣案之│
 │    │      │78號行動電話撥打張天│3000元  │單獨犯  │門號0000000000號行動電話壹│
 │    │      │賜所使用之門號092500│        │之      │具 (含SIM卡壹枚)及電子磅秤│
 │    │      │6224號行動電話，雙方│        │        │壹個均沒收，販賣第二級毒品│
 │    │      │並於95年11月4日在嘉 │        │        │所得財物新臺幣參仟元，沒收│
 │    │      │義縣鹿草鄉後崛村附近│        │        │之，如全部或一部不能沒收時│
 │    │      │某產業道路完成交易。│        │        │，以其財產抵償之。        │
 ├──┼───┼──────────┼────┼────┼─────────────┤
 │ 17 │王連瑞│王連瑞以門號00000000│1小包   │甲○○  │處有期徒刑柒年肆月，扣案之│
 │    │      │78號行動電話撥打張天│1000元  │單獨犯  │門號0000000000號行動電話壹│
 │    │      │賜所使用之門號092500│        │之      │具(含SIM卡壹枚)及電子磅秤 │
 │    │      │6224號行動電話，雙方│        │        │壹個均沒收，販賣第二級毒品│
 │    │      │並於95年11月14日在嘉│        │        │所得財物新臺幣壹仟元，沒收│
 │    │      │義縣鹿草鄉後崛村附近│        │        │之，如全部或一部不能沒收時│
 │    │      │某產業道路完成交易。│        │        │計以其財產抵償之。        │
 ├──┼───┼──────────┼────┼────┼─────────────┤
 │ 18 │王連瑞│王連瑞以門號00000000│5小包   │甲○○  │處有期徒刑柒年肆月，扣案之│
 │    │      │75號行動電話撥打張天│5000元  │單獨犯  │門號0000000000號行動電話壹│
 │    │      │賜所使用之門號092500│        │之      │具(含SIM卡壹枚)及電子磅秤 │
 │    │      │6224號行動電話，雙方│        │        │壹個均沒收，販賣第二級毒品│
 │    │      │並於95年11月20日在嘉│        │        │所得財物新臺幣伍仟元，沒收│
 │    │      │義縣鹿草鄉後崛村附近│        │        │之，如全部或一部不能沒收時│
 │    │      │某產業道路完成交易。│        │        │，以其財產抵償之。        │
 ├──┼───┼──────────┼────┼────┼─────────────┤
 │ 19 │方文忠│方文忠以門號00000000│2小包   │甲○○  │處有期徒刑柒年肆月，扣案之│
 │    │      │25、0000000000號行動│2000元  │單獨犯  │門號0000000000號行動電話壹│
 │    │      │電話撥打甲○○所使用│        │之      │具(含SIM卡壹枚)及電子磅秤 │
 │    │      │之門號0000000000號行│        │        │壹個均沒收，販賣第二級毒品│
 │    │      │動電話，雙方並於95年│        │        │所得財物新臺幣貳仟元，沒收│
 │    │      │8月23日在嘉義縣某處 │        │        │之，如全部或一部不能沒收時│
 │    │      │完成交易。          │        │        │，以其財產抵償之。        │
 ├──┼───┼──────────┼────┼────┼─────────────┤
 │ 20 │方文忠│方文忠以門號00000000│2小包   │甲○○  │處有期徒刑柒年肆月，扣案之│
 │    │      │25、0000000000號行動│2000元  │單獨犯  │門號0000000000號行動電話壹│
 │    │      │電話撥打甲○○所使用│        │之      │具(含SIM卡壹枚)及電子磅秤 │
 │    │      │之門號0000000000號行│        │        │壹個均沒收，販賣第二級毒品│
 │    │      │動電話，雙方並於95年│        │        │所得財物新臺幣貳仟元，沒收│
 │    │      │8月24日在嘉義縣某處 │        │        │之，如全部或一部不能沒收時│
 │    │      │完成交易。          │        │        │，以其財產抵償之。        │
 ├──┼───┼──────────┼────┼────┼─────────────┤
 │ 21 │方文忠│方文忠以門號00000000│2小包   │甲○○  │處有期徒刑柒年肆月，扣案之│
 │    │      │25、0000000000號行動│1500元  │單獨犯  │門號0000000000號行動電話壹│
 │    │      │電話撥打甲○○所使用│        │之      │具 (含SIM卡壹枚)及電子磅秤│
 │    │      │之門號0000000000號行│        │        │壹個均沒收，販賣第二級毒品│
 │    │      │動電話，雙方並於95年│        │        │所得財物新臺幣壹仟伍佰元，│
 │    │      │10 月11日在嘉義縣某 │        │        │沒收之，如全部或一部不能沒│
 │    │      │處完成交易。        │        │        │收時，以其財產抵償之。    │
 ├──┼───┼──────────┼────┼────┼─────────────┤
 │ 22 │方文忠│方文忠以門號00000000│1小包   │甲○○  │處有期徒刑柒年肆月，扣案之│
 │    │      │25、0000000000號行動│1000元  │單獨犯  │門號0000000000號行動電話壹│
 │    │      │電話撥打甲○○所使用│        │之      │具 (含SIM卡壹枚)及電子磅秤│
 │    │      │之門號0000000000號行│        │        │壹個均沒收，販賣第二級毒品│
 │    │      │動電話，雙方並於95年│        │        │所得財物新臺幣壹仟元，沒收│
 │    │      │11月8日在嘉義縣某處 │        │        │之，如全部或一部不能沒收時│
 │    │      │完成交易。          │        │        │，以其財產抵償之。        │
 ├──┼───┼──────────┼────┼────┼─────────────┤
 │ 23 │方文忠│方文忠以門號00000000│1小包   │甲○○  │處有期徒刑柒年肆月，扣案之│
 │    │      │25、0000000000號行動│1000元  │單獨犯  │門號0000000000號行動電話壹│
 │    │      │電話撥打甲○○所使用│        │之      │具 (含SIM卡壹枚)及電子磅秤│
 │    │      │之門號0000000000號行│        │        │壹個均沒收，販賣第二級毒品│
 │    │      │動電話，雙方並於95年│        │        │所得財物新劃驕壹仟元，沒收│
 │    │      │11月9日在嘉義縣某處 │        │        │之，如全部或一部不能沒收時│
 │    │      │完成交易。          │        │        │，以其財產抵償之。        │
 ├──┼───┼──────────┼────┼────┼─────────────┤
 │ 24 │李秋緣│李秋緣以電話撥打張天│l小包   │甲○○  │處有期徒刑柒年肆月，扣案之│
 │    │      │賜所使用之門號092500│1000元  │單獨犯  │門號0000000000號、00000000│
 │    │      │6224、0000000000號行│        │之      │62號行動電話貳具(含SIM卡貳│
 │    │      │動電話，雙方並於95年│        │        │枚)及電子磅秤壹個均沒收， │
 │    │      │11月7日在嘉義縣鹿草 │        │        │販賣第二級毒品所得財物新臺│
 │    │      │鄉下麻村麻豆店12號附│        │        │幣壹仟元，沒收之，如全部或│
 │    │      │近完成交易。        │        │        │一部不能沒收時，以其財產抵│
 │    │      │                    │        │        │償之。                    │
 ├──┼───┼──────────┼────┼────┼─────────────┤
 │ 25 │李秋緣│李秋緣以電話撥打張天│2小包   │甲○○  │處有期徒刑柒年肆月，扣案之│
 │    │      │賜所使用之門號092500│2000元  │單獨犯  │安非他命毛重壹貳點伍伍公克│
 │    │      │6224、0000000000號行│        │之      │沒收銷燬之，扣案之門號0925│
 │    │      │動電話，雙方並於96年│        │        │0062又4、0000000000號行動 │
 │    │      │1月6日在嘉義縣鹿草鄉│        │        │電話貳具(含SIM卡貳枚)及電 │
 │    │      │下麻村麻豆店12號附近│        │        │子磅秤壹個均沒收，販賣第二│
 │    │      │完成交易。          │        │        │級毒品所得財物新臺幣貳仟元│
 │    │      │                    │        │        │，沒收之，如全部或一部不能│
 │    │      │                    │        │        │沒收時，以其財產抵償之。  │
 └──┴───┴──────────┴────┴────┴─────────────┘
  甲○○犯罪所得合計新臺幣49000元，其中7000元為甲○○
  、丙○○共同販賣安非他命之犯罪所得。
  附表二:不諭知沒收之扣案物
 ┌──┬────────────────┬────┬────────────────┐
 │編號│物品名稱                        │所有權人│理由                            │
 ├──┼────────────────┼────┼────────────────┤
 │ 一 │現金新臺幣40500元               │甲○○  │無積極證據證明與本件犯罪有關    │
 ├──┼────────────────┼────┼────────────────┤
 │ 二 │電話聯絡簿2本                   │甲○○  │無積極證據證明與本件犯罪有關    │
 ├──┼────────────────┼────┼────────────────┤
 │ 三 │門號0000000000號行動電話l具     │丙○○  │無積極證據證明與本件犯罪有關    │
 └──┴────────────────┴────┴────────────────┘


司法院資訊處製作；財團法人民間司法改革基金會備份。
